# 关于境外服务费

提问人：709046552 时间：2019-06-17 14:10:29
陈版，我公司支付境外服务费，已经收到发票按美元结算，其末应付账款是否需要确认汇兑损益?

回答人：chenyiwei
如果约定按美元结算的，期末尚未实际支付，且本公司的记账本位币为美元以外的货币（如人民币），则期末应按照《企业会计准则第 19 号——外币折算》关于 “外币货币性项目” 的规定确认汇兑损益。